【裁判字號】    99,訴,154
【裁判日期】    990423
【裁判案由】    違反毒品危害防制條例
【裁判全文】
臺灣嘉義地方法院刑事判決               99年度訴字第154號
公  訴  人  臺灣嘉義地方法院地檢署檢察官
被      告  甲○○
上列被告因毒品危害防制條例案件，經檢察官聲請以簡易判決處
刑（九十九年度毒偵字第一五○號），本院簡易庭認有刑事訴訟
法第四百五十一條之一第四項但書所列情形，移送本院合議庭裁
定由受命法官獨任進行簡式審判程序，而為判決如下：
    主  文
甲○○施用第一級毒品，處有期徒刑柒月。
    事  實
一、甲○○前於民國八十八年間因施用毒品案件，經本院裁定觀
    察、勒戒，移付執行後，因無繼續施用毒品之傾向，八十八
    年十二月十三日執行完畢釋放，並據臺灣嘉義地方法院檢察
    署檢察官於同日以八十八年度毒偵緝字第二六號處分書為不
    起訴處分確定。前開執行完畢釋放後五年內，復於八十九年
    間因施用毒品案件，經檢察官聲請強制戒治並提起公訴，並
    據本院八十九年度簡字第五二二號判決判處有期徒刑六月，
    如易科罰金以銀元三百元折算一日確定，九十一年五月二十
    七日執行完畢。詎仍不知悔改，於九十八年九月十四日晚上
    九時許，在桃園縣龜山鄉○○路某處，以攙第一級毒品海洛
    因進入香菸內，復點燃並吸入所產生氣體方式，施用第一級
    毒品海洛因一次（人體代謝為嗎啡）。嗣於同月十六日晚上
    九時五分許，警方經甲○○同意對其採集尿液送驗，結果呈
    現嗎啡陽性反應，始悉上情。
二、案經桃園縣政府警察局中壢分局報告臺灣桃園地方法院檢察
    署檢察官呈臺灣高等法院檢察署檢察長令轉臺灣嘉義地方法
    院檢察署檢察官聲請以簡易判決處刑。
    理  由
一、本件被告甲○○所涉犯者為毒品危害防制條例第十條第一項
    法定刑為「六月以上五年以下有期徒刑」之施用第一級毒品
    罪，非死刑、無期徒刑、最輕本刑為三年以上有期徒刑之罪
    或高等法院管轄第一審案件。本院行準備程序中，被告就被
    訴事實為有罪之陳述，經告知簡式審判程序之旨，並聽取檢
    察官及被告之意見後，本院爰依刑事訴訟法第二百七十三條
    之一第一項裁定由受命法官獨任進行簡式審判程序。因此，
    本件簡式審判程序之證據調查依刑事訴訟法第二百七十三條
    之二規定不受同法第一百五十九條第一項、第一百六十一條
    之二、第一百六十一條之三、第一百六十三條之一及第一百
    六十四條至第一百七十條規定之限制，此合先敘明之。
二、事實欄記載之犯罪事實，為被告於警詢及審理時所坦承不諱
    （毒偵字偵查卷第三頁反面調查筆錄，本院卷第三十五頁審
    判筆錄），而被告之尿液經警方採集送驗，呈嗎啡陽性反應
    結果，有勘察採證同意書、檢體監管紀錄表、台灣檢驗科技
    股份有限公司濫用藥物檢驗報告等在卷可查（毒偵字偵查卷
    第九頁至第十一頁）。是被告自白與事實相符，事證明確，
    其施用毒品犯行堪以認定。
三、按海洛因係毒品危害防制條例第二條第二項第一款所定之第
    一級毒品。核被告所為，係犯毒品危害防制條例第十條第一
    項之施用第一級毒品罪。被告前於八十八年間因施用毒品案
    件，經本院裁定觀察、勒戒，移付執行後，因無繼續施用毒
    品之傾向，八十八年十二月十三日執行完畢釋放，並據臺灣
    嘉義地方法院檢察署檢察官於同日以八十八年度毒偵緝字第
    二六號處分書為不起訴處分確定。前開執行完畢釋放後五年
    內，復於八十九年間因施用毒品案件，經檢察官聲請強制戒
    治並提起公訴，並據本院八十九年度簡字第五二二號判決判
    處有期徒刑六月，如易科罰金以銀元三百元折算一日確定，
    九十一年五月二十七日執行完畢等情，有臺灣嘉義地方法院
    檢察署刑案資料查註紀錄表、臺灣高等法院被告前案紀錄表
    附卷可參（偵查卷前案卷宗，本院卷第三頁至第八頁）。
    本件雖於觀察、勒戒執行完畢五年後再犯，惟被告既於觀察
    、勒戒執行完畢後五年內早已違犯施用毒品罪經法院科處刑
    罰確定，顯見施以觀察勒戒或強制戒治，無法收其果效，自
    無毒品危害防制條例第二十條所定「五年後再犯」付觀察勒
    戒之除刑化規定適用之餘地，本件應依毒品危害防制條例第
    十條施用毒品犯罪處罰（最高法院九十五年度第七次刑事庭
    會議參照）。
四、被告持有第一級毒品之低度行為，應為施用第一級毒品之高
    度行為所吸收，不另論罪。爰依被告之陳述（本院卷第三十
    七頁審判筆錄）及前開前案紀錄資料，審酌被告因身染毒癮
    施用毒品之犯罪動機及目的；犯罪時未受明確之刺激；獨自
    一人以點燃香菸施用第一級毒品之犯罪手段；未婚，無子女
    ，父母健在，一弟，運送傢俱維生之生活狀況；有賭博、偽
    造貨幣、毒品等前科之品行；高中肄業之智識程度；本件係
    屬自戕行為，並無明顯被害人可言；施用毒品，無視國家查
    緝毒品之禁令，對於國家社會具有潛在危險性；犯罪後尚能
    坦承犯行之態度等一切情狀，判處如主文所示之刑。
據上論斷，應依刑事訴訟法第四百五十二條、第二百七十三條之
一第一項、第二百九十九條第一項前段，毒品危害防制條例第十
條第一項，判決如主文。
本案經檢察官王振名到庭執行職務。
中    華    民    國    99    年    4     月    23    日
              刑事第一庭  法  官  張道周
以上正本證明與原本無異。
如不服本判決應於收受判決後10日內向本院提出上訴書狀，並應
敘述具體理由；其未敘述上訴理由者，應於上訴期間屆滿後20日
內向本院補提理由書（均須按他造當事人之人數附繕本）「切勿
逕送上級法院」。
中    華    民    國    99    年    4     月    23    日
                          書記官  張菀純
附記本判決之論罪法條全文
毒品危害防制條例第十條第一項
施用第一級毒品者，處六月以上五年以下有期徒刑。

司法院資訊處製作；財團法人民間司法改革基金會備份。
